【裁判字號】    95,交抗,346
【裁判日期】    950922
【裁判案由】    聲明異議
【裁判全文】
臺灣高等法院臺中分院刑事裁定         95年度交抗字第346號
抗  告  人
即受處分人  甲○○
                      8號
上列抗告人因聲明異議案件，不服臺灣彰化地方法院中華民國95
年4月28日所為裁定（94年度交聲字第634號）提起抗告，本院裁
定如下：
    主  文
抗告駁回。
    理  由
一、查抗告人前於九十年十一月二十五日，因駕駛車輛經測試檢
    定有酒精濃度超過規定標準，違反道路交通管理處罰條例第
    三十五條規定，經警當場舉發，並依違反道路交通管理事件
    統一裁罰基準及處理細則第十五條第三款第七目規定，當場
    暫代保管其駕駛執照，且經交通部公路總局臺中區監理所彰
    化監理站裁決確定，自九十年十一月二十五日起至九十一年
    十一月二十四日止，吊扣駕駛執照一年，此有交通部公路總
    局臺中區監理所彰化監理站九十四年十二月七日中監彰字第
    ○九四○○三一六八三號函、彰化縣警察局舉發違反道路交
    通管理事件通知單影本、交通部公路總局台中區監理所（彰
    化監理站）彰監五字第裁64─Ｉ00000000號違反道路交通管
    理事件裁決書影本、交通部公路總局臺中區監理所彰化監理
    站駕駛執照吊扣執行單影本在卷可稽，先此敘明。
二、次按汽車駕駛人駕駛聯結車、大客車、大貨車，有駕駛執照
    吊扣期間駕車情形者，汽車所有人及駕駛人各處四萬元以上
    八萬元以下罰鍰，並當場禁止該汽車駕駛人繼續駕駛及扣留
    其車輛牌照，另應吊銷汽車駕駛人之駕駛執照、吊扣汽車所
    有人之汽車牌照三個月，道路交通管理處罰條例第二十一條
    之一第一項第七款、第二項後段、第三項分別定有明文。
三、又按汽車行駛於高速公路或設站管制之道路，而不遵管制之
    規定者，處汽車駕駛人三千元以上六千元以下罰鍰，道路交
    通管理處罰條例第三十三條第一項定有明文。又汽車行駛高
    速公路，其車道之使用，除因交通事故及道路施工依臨時或
    可移動標誌指示或公路警察指揮外，應依設置之交通標誌、
    標線或號誌之規定，無設置者，大型車輛應行駛於外側車道
    ，但得暫時利用緊臨外側車道之車道超越前車，高速公路交
    通管制規則第八條第二款亦有明文。
四、經查：抗告人甲○○於駕駛執照吊扣期間即民國九十一年九
    月八日凌晨四時五十二分許，駕駛車牌號碼八Ｇ－九七六號
    自用大貨車，行經國道一號高速公路北上一九七至一九四點
    一公里路段，未依規定車道行駛，經警當場舉發，爰依道路
    交通管理處罰條例第三十三條第一項、第二十一條之一第一
    項第七款規定，各處罰鍰新臺幣（下同）六千元、四萬元、
    四萬元，合計處罰鍰八萬六千元。此有交通部公路總局台中
    區監理所（彰化監理站）彰監四字第裁64─ｚ00000000號違
    反道路交通管理事件裁決書影本及其送達證書附卷可稽。
五、抗告人雖以：其因道路顛簸才行駛中線車道，且不知九十一
    年九月八日係在駕駛執照吊扣期間，而向原審法院聲明異議
    請求撤銷原處分。
六、原審法院則以：抗告人於原審訊問時既自承係因外側車道顛
    簸，開起來不舒服，才會開在中線車道，當時路面沒有明顯
    障礙物等語，而證人即舉發本案之內政部警政署國道公路警
    察局第三警察隊員林分隊員警徐江寒於原審法院訊問時亦結
    證稱：雖無法記起舉發之情形，然以個人承辦經驗，一定要
    有一段距離佔用車道才會攔查舉發等語，堪信抗告人於上開
    時地確有非因超越前車之目的，即駕駛前開自用大貨車行駛
    在高速公路中線車道，而違反前揭高速公路交通管制規則之
    違規情事，則原處分機關依前揭規定，處罰鍰六千元之裁罰
    ，自無違法、不當。另抗告人辯稱不知九十一年九月八日係
    在駕駛執照吊扣期間云云，然抗告人於九十年十一月二十五
    日，因駕駛車輛經測試檢定有酒精濃度超過規定標準，違反
    道路交通管理處罰條例第三十五條規定，經警當場舉發，並
    依違反道路交通管理事件統一裁罰基準及處理細則第十五條
    第三款第七目規定，當場暫代保管其駕駛執照，且經交通部
    公路總局臺中區監理所彰化監理站裁決確定，自九十年十一
    月二十五日起至九十一年十一月二十四日止，吊扣駕駛執照
    一年，此有交通部公路總局臺中區監理所彰化監理站九十四
    年十二月七日中監彰字第○九四○○三一六八三號函、彰化
    縣警察局舉發違反道路交通管理事件通知單影本、交通部公
    路總局台中區監理所（彰化監理站）彰監五字第裁64─Ｉ00
    000000號違反道路交通管理事件裁決書影本、交通部公路總
    局臺中區監理所彰化監理站駕駛執照吊扣執行單影本在卷可
    稽，所辯稱不知九十一年九月八日係在駕駛執照吊扣期間，
    難以採信，並以原處分機關按舉發之事實，依道路交通管理
    處罰條例第二十一條之一第七款規定，以抗告人分別為大貨
    車所有人及汽車駕駛人之身分，各處罰鍰四萬元，合計八萬
    元之裁罰，尚非無見，惟認本件除應處以罰鍰外，依同條第
    二項後段、第三款規定，就抗告人為汽車駕駛人部分，並應
    吊銷其駕駛執照，就其為大貨車所有人部分，並應吊扣其汽
    車牌照三個月，原處分均漏未裁罰，容有違法，爰將原處分
    撤銷，並自為裁定：抗告人甲○○汽車駕駛人，於駕駛執照
    吊扣期間駕駛大貨車，處罰鍰新臺幣肆萬元，並吊銷其駕駛
    執照；又大貨車所有人，汽車駕駛人於駕駛執照吊扣期間駕
    駛其大貨車，處罰鍰新臺幣肆萬元，並吊扣其汽車牌照個
    月；又汽車駕駛人，汽車行駛於高速公路，而不遵管制之規
    定，處罰鍰新臺幣陸仟元。
七、抗告意旨則以：抗告人前於九十年十一月二十五日，因駕駛
    車輛經測試檢定有酒精濃度超過規定標準，經當場舉發，並
    暫時代為保管駕駛執照，且經彰化監理站裁處自90年11月25
    日起至91年11月24日止吊照一年；但是彰化監理站在94年12
    月7日才發函告知，所以抗告人一直認為94年12月7日吊照才
    發生效力，在法院與監理站未裁決之前，當事人應該是還保
    有駕駛車輛之權利，吊照應該有告知當事人之裁決書為證才
    是云云。
八、按汽車駕駛人，駕駛汽車經測試檢定有酒精濃度超過規定標
    準者，處…罰鍰，並當場…吊扣其駕駛執照一年…，此為道
    路交通管理處罰條例第三十五條第一項第一款所明文規定，
    抗告人前於九十年十一月二十五日，因駕駛車輛經測試檢定
    有酒精濃度超過規定標準，經當場舉發並扣駕照，此有彰化
    縣警察局舉發違反道路交通管理事件通知單影本足稽，此吊
    扣駕駛執照部分，屬當場執行之行政處分，依法並無不合，
    自不待裁決書始得執行，是本件抗告意旨尚有誤會。原審法
    院交通法庭認抗告人係扣照期間違規駕駛，依道路交通管理
    處罰條例第八十七條第二項、道路交通案件處理辦法第二十
    條之規定撤銷原處分並為上開裁定，於法並無不合，本件抗
    告無理由，應予駁回。
九、據上論結，爰依道路交通事件處理辦法第二十五條、第二十
    六條、刑事訴訟法第四百十二條裁定如主文。
中    華    民    國    95    年    9     月    22    日
               刑事第三庭  審判長法  官  王  增  瑜
                                 法  官  廖  柏  基
                                 法  官  胡  忠  文
上列正本證明與原本無異。
不得抗告。
                                 書記官  魏  維  廷
中    華    民    國    95    年    9     月    25    日
                                                      Ｆ


司法院資訊處製作；財團法人民間司法改革基金會備份。
